臺灣臺南地方法院刑事判決　　　　　　　　　　　　九十一年度交易字第二一號
　　公　訴　人　臺灣台南地方法院檢察署檢察官
　　被　　　告　乙○○○
右列被告因公共危險案件，經檢察官提起公訴（九十一年度營偵字第九八三號），本
院判決如左：
    主  文
乙○○○服用酒類，不能安全駕駛動力交通工具而駕駛，處罰金壹萬元，如易服勞役
，以佰元折算壹日。
    事  實
一、乙○○○自民國九十一年六月十四日十五時許起，即在台南縣新營市○○路一二
    六號住家內食用以多瓶米酒熬煮之燒酒雞，迄至同日晚間十八時許，於連續食用
    上開含有大量酒類之食補後，吐氣所含酒精濃度已高達每公升０‧八八毫克，已
    酒醉不能安全駕駛動力交通工具，詎乙○○○仍不顧大眾行車之公共安全，於同
    日晚間，酒後無照騎駛ＮＸＲ—８８９重型機車，沿台南縣學甲鎮台十九線由北
    往南方向行駛，於同日晚間二十時十分許，行至台南縣學甲鎮台十九線一一一公
    里二百公尺處之丁字形交岔路口時，本應注意機車行駛至交岔路口，轉彎車應讓
    直行車先行，而依當時情形，客觀上又無不能注意之情事，其能注意竟因不勝酒
    力疏未注意而貿然作左轉彎，致與沿台十九線自對向駛至由丙○○所駕駛之車號
    ＳＺ—０５４３自小客車發生擦撞，經警據報前往事故現場處理送醫急救後，在
    醫院抽取乙○○○血液送驗，測得其血液所含酒精濃度經換算為吐氣所含酒精濃
    度已達前開數值，而為警查知上情。
二、案經台南縣警察局學甲分局報請臺灣台南地方法院檢察署檢察官偵查起訴。
    理  由
一、訊據被告乙○○○對於右開時、地食用含有酒類之燒酒雞後騎車發生車禍之事實
    均坦承不諱，核與證人丙○○於警訊及本院審訊時到庭陳證之情節相符，且有被
    告經抽血測試酒精濃度之財團法人台灣基督長老教會新樓醫院麻豆分院一般生化
    檢驗單、刑法第一百八十五條之三案件測試觀察紀錄表、台南縣警察局道路交通
    事故調查報告表各一紙及交通事故現場照片十幀在卷可資佐證，按汽車（均含機
    車）駕駛人飲用酒類後其吐氣所含酒精濃度超過每公升０‧二五毫克以上者，不
    得駕車，道路交通安全規則第一百十四條第二款定有明文，查被告於案發當日送
    醫經測得其血液所含酒精濃度為一七六ｍｇ／ｄＬ，有前開財團法人台灣基督長
    老教會新樓醫院麻豆分院一般生化檢驗單一紙在卷可稽，經換算為吐氣所含酒精
    濃度已達每公升０‧八八毫克（即１７６ｍｇ／ｄＬ除以１０００為０．１７６
    ％再乘以５即為０．８８ＭＧ／Ｌ），已超出法律容許之每公升０．二五毫克甚
    多，參酌被告當日係因飲用酒類後騎車而有本件肇事車禍發生，且由證人丙○○
    於警訊中係陳證：被告之機車未打方向燈即作左轉彎至其車道才發生擦撞等語明
    確（參警訊卷第四頁反面），並於本院訊問時到庭結證：「（問：車禍發生後有
    無下車處理？當時見被告有無異狀？）我有下車處理，當時我走到被告旁，就聞
    到被告滿身酒味，味道很重，被告當時意識有點異狀」等語綦詳（見本院九十一
    年九月五日訊問筆錄）以觀，顯見被告當時已因不勝酒力而影響其行車判斷力及
    控制力，致無法注意車前狀況始發生本件擦撞車禍，其已不能安全駕駛動力交通
    工具，應無疑義。另被告於醫院時經警所為之吐氣所含酒精濃度測試值雖僅有０
    ．二四毫克（ｍｇ／ｌ），尚未逾每公升０．五五毫克之標準值，然一般測試器
    所為之吐氣所含酒精測試，常因受測試人操作測試器之方式或以特殊之呼氣方式
    故意規避測試而導致實際測試之數值低於正常值，故其精確度遠不及抽血檢驗之
    生化檢驗，況證人即本件處理員警甲○○亦到庭陳證：「（問：為何吐氣與抽血
    的酒測值不一致？）當時我在醫院對被告實施酒測，因為被告很虛弱，第一次吹
    氣時因為被告舌頭抵住吹嘴所以沒有成功，第二次在我的指導下才勉強吹出如酒
    測單之測試值，因為當時我在場觀察發覺被告的意識達酒醉狀態，所以我認為吹
    氣酒測值有誤差，所以我向醫院申請對被告實施生化檢測血液酒精濃度」等語無
    訛（見本院九月十九日訊問筆錄），顯見被告當時在為吐氣所含酒精濃度測試時
    ，即有試圖為影響測試結果正確性之干擾行為，參以前開新樓醫院對被告所為測
    試血中酒精濃度之該部全自動生化儀器，其對血中酒精濃度之測試準確度與最準
    確之氣相層析法作比較，兩者呈現絕對之線性關係，其結果係可信賴乙節，亦有
    財團法人臺灣基督長老教會麻豆新樓醫院以九十一年八月二十一日新樓院字第九
    一二二六號函敘明白，故雖被告於吐氣測試時尚未逾標準值，然其可能因其他外
    力介入導致儀器失其準確性，是自仍宜以前揭新樓醫院之生化檢驗結果為準，併
    此敘明。從而本件事證已臻明確，被告犯行洵堪認定。
二、核被告乙○○○所為，係犯刑法第一百八十五條之三之酒後不能安全駕駛動力交
    通工具而駕駛罪。爰審酌被告之品行、犯罪之動機、目的、手段、所生之危害，
    及其犯罪後之態度等一切情狀，量處如主文所示之刑，並諭知易服勞役之折算標
    準，以資懲儆。
據上論斷，應依刑事訴訟法第二百九十九條第一項前段，刑法第一百八十五條之三、
第四十二條第二項，罰金罰鍰提高標準條例第二條，判決如主文。
本案經檢察官柯怡伶到庭執行職務。
中      華      民      國    九十一    年    十一    月    二十八    日
                                      臺灣臺南地方法院交通法庭
                                          法  官  張  瑛  宗
右正本證明與原本無異。
如不服本判決，應於判決送達後十日內，向本院提出上訴狀。
                                          書記官  陳  志  德
中      華      民      國      九十一    年    十一    月    二十八    日
附錄本案論罪科刑法條：
中華民國刑法第一百八十五條之三
服用毒品、麻醉藥品、酒類或其他相類之物，不能安全駕駛動力交通工具而駕駛者，
處一年以下有期徒刑、拘役或三萬元以下罰金。
